<!DOCTYPE html PUBLIC "-//W3C//DTD XHTML 1.0 Transitional//EN" "http://www.w3.org/TR/xhtml1/DTD/xhtml1-transitional.dtd">
<html xmlns="http://www.w3.org/1999/xhtml">
<head>
	<meta http-equiv="Content-Type" content="text/html; charset=iso-8859-1" />
	<title>Ymmärrä suomea</title>
	<style type="text/css" media="all">@import "css/styles.css";</style>
	<script type="text/javascript" src="swfobject.js"></script>
</head>
<body class="font-medium">
	<div id="main-wrapper">
		<div id="topbar"></div>
		<div id="main-menu">
			<table cellspacing="0" cellpadding="0" border="0" class="add-links"><tr>
				<td class="item"><img class="raquo" src="i/raquo.gif" alt="" height="7" width="4" /><a href="/ymmarra/index.php?moduli=sanakirja">Sanakirja</a></td>
				<td class="item"><img class="raquo" src="i/raquo.gif" alt="" height="7" width="4" /><a href="/ymmarra/index.php?moduli=verbit">Verbiluettelo</a></td>
				<td class="item"><img class="raquo" src="i/raquo.gif" alt="" height="7" width="4" /><a href="/ymmarra/index.php?moduli=kielioppi">Kielioppi</a></td>
			</tr></table>
			<table cellspacing="0" cellpadding="0" border="0"><tr>
				<td class="item"><img class="raquo" src="i/raquo.gif" alt="" height="7" width="4" /><a href="/ymmarra/index.php">Etusivu</a></td>
				<td class="item"><img class="raquo" src="i/raquo.gif" alt="" height="7" width="4" /><a href="/ymmarra/index.php?moduli=tekstit">Lukutekstit</a></td>
			</tr></table>
		</div>
		<div id="content">
			<table cellspacing="0" cellpadding="0" border="0" id="content-wrapper"><tr>
				<td>
					<div id="left-menu">
												<div class="header-verb"><span>Verbit</span></div>
						<div class="menu">
								<div class="init"><a href="/ymmarra/index.php?moduli=verbit&kirjain=a">A</a></div>
								<div class="init"><a href="/ymmarra/index.php?moduli=verbit&kirjain=e">E</a></div>
								<div class="init"><a href="/ymmarra/index.php?moduli=verbit&kirjain=h">H</a></div>
								<div class="init"><a href="/ymmarra/index.php?moduli=verbit&kirjain=i">I</a></div>
								<div class="init"><a href="/ymmarra/index.php?moduli=verbit&kirjain=j">J</a></div>
								<div class="init"><a href="/ymmarra/index.php?moduli=verbit&kirjain=k">K</a></div>
								<div class="init"><a href="/ymmarra/index.php?moduli=verbit&kirjain=l">L</a></div>
								<div class="init"><a href="/ymmarra/index.php?moduli=verbit&kirjain=m">M</a></div>
								<div class="init"><a href="/ymmarra/index.php?moduli=verbit&kirjain=n">N</a></div>
								<div class="init"><a href="/ymmarra/index.php?moduli=verbit&kirjain=o">O</a></div>
								<div class="init"><a href="/ymmarra/index.php?moduli=verbit&kirjain=p">P</a></div>
								<div class="init"><a href="/ymmarra/index.php?moduli=verbit&kirjain=r">R</a></div>
								<div class="init"><a href="/ymmarra/index.php?moduli=verbit&kirjain=s">S</a></div>
								<div class="init"><a href="/ymmarra/index.php?moduli=verbit&kirjain=t">T</a></div>
								<div class="init"><a href="/ymmarra/index.php?moduli=verbit&kirjain=u">U</a></div>
								<div class="init"><a href="/ymmarra/index.php?moduli=verbit&kirjain=v">V</a></div>
								<div class="init"><a href="/ymmarra/index.php?moduli=verbit&kirjain=y">Y</a></div>
								<div class="init"><a href="/ymmarra/index.php?moduli=verbit&kirjain=Ä">Ä</a></div>
						</div>					</div>
				</td>
				<td>
					<div id="main-content">
						<div id="path">
							<a href=".">Etusivu</a> &gt; <a href="/ymmarra/index.php?moduli=verbit&kirjain=S">S</a>						</div>
													<h1>SISÄLTYÄ</h1>
						<table cellspacing="0" cellpadding="0" border="0">
							<tr>
								<td colspan="2" style="padding-bottom:10px;"><strong>Aktiivin indikatiivi</strong></td>
							</tr>
							<tr>
								<td><pre>PREESENS                   
minä      sisällyn         
sinä      sisällyt         
hän       sisältyy         
me        sisällymme       
te        sisällytte       
he        sisältyvät       

PASSIIVI
          sisällytään      

IMPERFEKTI                 
         sisällyin         
         sisällyit         
         sisältyi          
         sisällyimme       
         sisällyitte       
         sisältyivät       

PASSIIVI
         sisällyttiin      

PERFEKTI
olen     sisältynyt        
olet     sisältynyt        
on       sisältynyt        
olemme   sisältyneet       
olette   sisältyneet       
ovat     sisältyneet       

PASSIIVI
on       sisällytty        

PLUSKVAMPERFEKTI
olin     sisältynyt        
olit     sisältynyt        
oli      sisältynyt        
olimme   sisältyneet       
olitte   sisältyneet       
olivat   sisältyneet       

PASSIIVI
oli      sisällytty        
</pre></td>
								<td>&nbsp;&nbsp;&nbsp;</td>
								<td><pre>      KIELTOMUOTO
      en        sisälly
      et        sisälly
      ei        sisälly
      emme      sisälly
      ette      sisälly
      eivät     sisälly


      ei        sisällytä

   
       en        sisältynyt
       et        sisältynyt
       ei        sisältynyt
       emme      sisältyneet
       ette      sisältyneet
       eivät     sisältyneet


       ei        sisällytty


      en      ole sisältynyt
      et      ole sisältynyt
      ei      ole sisältynyt
      emme    ole sisältyneet
      ette    ole sisältyneet
      eivät   ole sisältyneet


      ei      ole sisällytty


      en    ollut  sisältynyt
      et    ollut  sisältynyt
      ei    ollut  sisältynyt
      emme  olleet sisältyneet
      ette  olleet sisältyneet
      eivät olleet sisältyneet


      ei    ollut  sisällytty
</pre></td>
							</tr>
						</table>
						<table cellspacing="0" cellpadding="0" border="0">
							<tr>
								<td colspan="2" style="padding-bottom:10px;"><strong>Aktiivin konditionaali</strong></td>
							</tr>
							<tr>
								<td><pre>PREESENS
minä     sisältyisin       
sinä     sisältyisit       
hän      sisältyisi        
me       sisältyisimme     
te       sisältyisitte     
he       sisältyisivät     

PASSIIVI
         sisällyttäisiin   

PERFEKTI
olisin   sisältynyt        
olisit   sisältynyt        
olisi    sisältynyt        
olisimme sisältyneet       
olisitte sisältyneet       
olisivat sisältyneet       

PASSIIVI
olisi    sisällytty        
</pre></td>
								<td>&nbsp;&nbsp;&nbsp;</td>
								<td><pre> 
       en          sisältyisi
       et          sisältyisi
       ei          sisältyisi
       emme        sisältyisi
       ette        sisältyisi
       eivät       sisältyisi


       ei          sisällyttäisi


      en olisi    sisältynyt
      et olisi    sisältynyt
      ei olisi    sisältynyt
      emme olisi  sisältyneet
      ette olisi  sisältyneet
      eivät olisi sisältyneet


      ei olisi    sisällytty
</pre></td>
							</tr>
						</table>
						<table cellspacing="0" cellpadding="0" border="0">
							<tr>
								<td colspan="2" style="padding-bottom:10px;"><strong>Aktiivin potentiaali</strong></td>
							</tr>
							<tr>
								<td><pre>PREESENS
minä     sisältynen        
sinä     sisältynet        
hän      sisältynee        
me       sisältynemme      
te       sisältynette      
he       sisältynevät      

PASSIIVI
         sisällyttäneen    

PERFEKTI
lienen   sisältynyt        
lienet   sisältynyt        
lienee   sisältynyt        
lienemme sisältyneet       
lienette sisältyneet       
lienevät sisältyneet       

PASSIIVI
lienee   sisällytty        
</pre></td>
								<td>&nbsp;&nbsp;&nbsp;</td>
								<td><pre> 
      en          sisältyne
      et          sisältyne
      ei          sisältyne
      emme        sisältyne
      ette        sisältyne
      eivät       sisältyne


      ei          sisällyttäne


      en    liene sisältynyt
      et    liene sisältynyt
      ei    liene sisältynyt
      emme  liene sisältyneet
      ette  liene sisältyneet
      eivät liene sisältyneet


      ei    liene sisällytty
</pre></td>
							</tr>
						</table>
						<table cellspacing="0" cellpadding="0" border="0">
							<tr>
								<td colspan="2" style="padding-bottom:10px;"><strong>Aktiivin imperatiivi</strong></td>
							</tr>
							<tr>
								<td><pre>PREESENS

(sinä)   sisälly           
(hän)    sisältyköön       
(me)     sisältykäämme     
(te)     sisältykää        
(he)     sisältykööt       

PASSIIVI
         sisällyttäköön    

PERFEKTI

ole      sisältynyt        
olkoon   sisältynyt        
olkaamme sisältyneet       
olkaa    sisältyneet       
olkoot   sisältyneet       

PASSIIVI

olkoon   sisällytty        
</pre></td>
								<td>&nbsp;&nbsp;&nbsp;</td>
								<td><pre> 

      älä         sisälly
      älköön      sisältykö
      älkäämme    sisältykö
      älkää       sisältykö
      älkööt      sisältykö


      älköön      sisällyttäkö



      älä ole       sisältynyt
      älköön olko   sisältynyt
      älkäämme olko sisältyneet
      älkää olko    sisältyneet
      älkööt olko   sisältyneet



      älköön olko   sisällytty
</pre></td>
							</tr>
						</table>
						<table cellspacing="0" cellpadding="0" border="0">
							<tr>
								<td colspan="2" style="padding-bottom:10px;"><strong>Verbin nominaalimuodot</strong></td>
							</tr>
							<tr>
								<td><pre>I INFINITIIVI              

Lyhyempi muoto:            
         sisältyä          

Pitempi muoto:             
         sisältyäkseni     
         sisältyäksesi
         sisältyäkseen
         sisältyäksemme
         sisältyäksenne
         sisältyäkseen

III  INFINITIIVI           

inessiivi    sisältymässä  
elatiivi     sisältymästä  
illatiivi    sisältymään   
adessiivi    sisältymällä
abessiivi    sisältymättä  
instruktiivi sisältymän    
                           
Passiivi
instruktiivi sisällyttämän 
                           
                           
</pre></td>
								<td>&nbsp;&nbsp;&nbsp;</td>
								<td><pre> II INFINITIIVI

 inessiivi    sisältyessä
 instruktiivi sisältyen

 Passiivi
 inessiivi    sisällyttäessä






    IV INFINITIIVI

    nominatiivi  sisältyminen
    partitiivi   sisältymistä
     

    I PARTISIIPPI 
    aktiivi      sisältyvä
    passiivi     sisällyttävä

    II partisiippi
    aktiivi      sisältynyt
    passiivi     sisällytty
</pre></td>
							</tr>
						</table>

					</div>
				</td>
			</tr></table>		</div>
		<div id="footer"><a href="http://www.oph.fi/"><img src="i/oph_logo_ymmarrasuomea.gif" width="157" height="35" alt="OPH" /></a></div>
	</div>
</body>
</html>
